【裁判字號】    97,裁,5277
【裁判日期】    971211
【裁判案由】    營業稅
【裁判全文】
最  高  行  政  法  院  裁  定
                                      97年度裁字第5277號
上  訴  人  合桃建設股份有限公司
代  表  人  甲○○
被 上訴 人  財政部臺灣省北區國稅局
代  表  人  乙○○
                    送達代收人  丙○○
上列當事人間營業稅事件，上訴人對於中華民國95年10月31日臺
北高等行政法院95年度再字第43號判決，提起上訴，本院裁定如
下：
    主  文
上訴駁回。
上訴審訴訟費用由上訴人負擔。
    理  由
一、按對於高等行政法院判決之上訴，非以其違背法令為理由，
    不得為之，行政訴訟法第242條定有明文。同法第243條第1
    項規定，判決不適用法規或適用不當者，為違背法令；而判
    決有第243條第2項所列各款情形之一者，其判決當然違背法
    令。是當事人對於高等行政法院判決上訴，如依行政訴訟法
    第243條第1項規定，以高等行政法院判決有不適用法規或適
    用法規不當為理由時，其上訴狀或理由書應有具體之指摘，
    並揭示該法規之條項或其內容；若係成文法以外之法則，應
    揭示該法則之旨趣，倘為司法院解釋或本院之判例，則應揭
    示該判解之字號或其內容。如以行政訴訟法第243條第2項所
    列各款情形為理由時，其上訴狀或理由書，應揭示合於該條
    項各款之事實。上訴狀或理由書如未依此項方法表明，或其
    所表明者，顯與上開法條規定之情形不相合時，即難認為已
    對高等行政法院判決之違背法令有具體之指摘，其上訴自難
    認為合法。
二、本件上訴人與地主簽訂合建分售契約興建「新豐大世紀名第
    」百餘戶房屋，分得之房屋於民國84至88年間銷售，惟其中
    銷售金額新臺幣（下同）3,037萬元涉嫌未依規定開立統一
    發票（已於查獲後88年5至6月及11至12月間補開並申報繳納
    ），並漏報銷售額，致涉嫌逃漏營業稅1,446,190元，案經
    人檢舉並為新竹縣財稅警聯合查緝執行小組查獲，移由原處
    分機關新竹縣稅捐稽徵處（嗣由被上訴人承受營業稅業務）
    核定補徵營業稅1,446,190元（業於88年7月13日繳納1,260,
    858元，88年7月15日自留抵稅額扣抵1,475元及89年1月11日
    繳納183,857元），並按所漏稅額處3倍之罰鍰計4,338,500
    元。上訴人不服，申經復查結果，將原核定應補徵營業稅額
    1,446,190元予以扣減累積留抵稅額1,475元，變更補徵營業
    稅額為1,444,715元，罰鍰為4,334,100元，上訴人仍未甘服
    ，提起訴願遭決定駁回，遂提起行政訴訟，經臺北高等行政
    法院以92年度訴字第2347號判決撤銷訴願決定及原處分（含
    複查決定）關於罰鍰金額超過2,889,400元部分均撤銷，上
    訴人其餘之訴駁回，上訴人遂就駁回部分提起上訴，經本院
    95年度判字第219號判決駁回確定後，復提起再審之訴，仍
    經原審法院以95年度再字第43號判決駁回，上訴人不服，提
    起上訴。其上訴意旨略以：原審法院92年度訴字第2347號判
    決及本院95年度判字第219號判決均未說明其認定上訴人遭
    人檢舉在先而補稅在後之理由，即逕行採認被上訴人之主張
    ，復未就有利於上訴人之事證加以審酌並敘明不採之理由，
    自有判決不備理由及重要證據漏未斟酌之違法云云；按行政
    訴訟法第273條第1項第14款所謂「足以影響於判決之重要證
    物漏未斟酌者」，係指足以影響判決基礎之重要證物，雖在
    前訴訟程序事實審業已提出，然未經確定判決加以斟酌者而
    言。查原審已就上訴人之主張非屬行政訴訟法第273條第1項
    第14款所稱足以影響於判決之重要證物漏未斟酌等情論述甚
    詳。上訴意旨乃就原審取捨證據、認定事實之行使，指摘其
    為判決不備理由之違法，而未具體表明合於不適用法規、適
    用法規不當、或行政訴訟法第243條第2項所列各款之情形，
    難認對該判決之如何違背法令已有具體之指摘。依首揭說明
    ，應認其上訴為不合法。
三、據上論結，本件上訴為不合法。依行政訴訟法第249條第1項
    前段、第104條、民事訴訟法第95條、第78條，裁定如主文
    。
中    華    民    國    97    年    12    月    11    日
                    最高行政法院第六庭
                        審判長法官  吳  明  鴻
                              法官  帥  嘉  寶
                              法官  林  茂  權
                              法官  侯  東  昇
                              法官  黃  秋  鴻
以  上  正  本  證  明  與  原  本  無  異
中    華    民    國    97    年    12    月    11    日
                              書記官  吳  玫  瑩


司法院資訊處製作；財團法人民間司法改革基金會備份。
